臺灣臺南地方法院刑事判決　　　　　　 94年度簡上字第241號
上　訴　人
即　被　告　乙○○
　　　　　　丙○○
共　　　同　王進輝律師
選任辯護人
上列上訴人即被告因家暴傷害案件，不服本院中華民國94年 6月
24日94年度簡字第 983號刑事簡易判決（檢察官聲請簡易判決處
刑案號：94年度調偵字第 147號），提起上訴，本院管轄之第二
審合議庭判決如下：
    主  文
上訴駁回。
    事  實
一、乙○○、丙○○與林忠雄為兄弟關係，而甲○○（越南籍）
    則為林忠雄之配偶，與乙○○、丙○○二人係叔嫂關係，彼
    此間有家庭暴力防治法第三條第四款之家庭成員關係。乙○○、丙○○二人因與甲○○相處不睦，時常藉機尋釁，於民
    國九十三年十二月一日凌晨零時許，在三人同住位於臺南市
    ○○街一七四巷一九一弄七三號住處內，乙○○、丙○○因
    財務問題與甲○○發生爭執，詎於衝突間，竟共同基於傷害
    之犯意聯絡，由丙○○手持收音機，乙○○以徒手出拳方式
    ，合力毆打甲○○，造成甲○○受有頭部外傷合併腦震盪、
    左眼瞼擦傷及頸部擦傷合併挫傷之傷害，並於毆打過程中，
    分別出言向甲○○恫稱：「如再不回越南，即每天毆打」等
    語，致甲○○心生畏懼。嗣因甲○○不堪遭受毆打，旋於同
    日凌晨零時二十分許，逃往乙○○、丙○○之表姊唐秋枝位
    於臺南市○○街一七四巷一九一弄五號住處求助，始報警查
    獲上情。
二、案經甲○○訴由臺南市警察局第三分局報請臺灣臺南地方法
    院檢察署檢察官偵查後聲請以簡易判決處刑。
    理  由
一、訊據上訴人即被告（以下簡稱被告）乙○○、丙○○二人，
    於本院審理中對於上開事實，均坦承不諱，核與證人即告訴
    人甲○○（以下簡稱告訴人）於警詢、偵查暨本院審理中所
    為之指證（見警卷第一至二頁、九十四年度偵字第一七三０
    號偵查卷第十一至十二頁、本院卷第六六頁）及證人即被告
    二人之表姊唐秋枝於偵查暨本院審理中證述之情節（見前引
    偵查卷第十二頁、本院卷第六七頁）相符，而告訴人確因遭
    被告二人毆打，受有頭部外傷合併腦震盪、左眼瞼擦傷、頸
    部擦傷合併挫傷之傷害，有財團法人奇美醫院出具之診斷證
    明書一紙（見前引偵查卷第十九頁）在卷可稽，且上開診斷
    證明書所載傷勢與告訴人自警詢至偵查中指訴遭毆打之過程
    吻合。此外，本案案發當日事發經過，亦經告訴人於本院九
    十三年度家護字第四八０號告訴人聲請通常保護令事件中提
    出錄音筆及錄音譯文為證，上開譯文內容經本院法官於該案
    當庭播放錄音筆錄得內容勘驗結果，錄音內容確與告訴人所
    提出之譯文相符，亦經本院依職權調閱該案卷宗查明屬實，
    有該案九十四年一月十日訊問筆錄及錄音譯文一份附於該案
    卷宗可資參佐。觀諸上開錄音譯文，被告乙○○確有要求告
    訴人返回越南，並有毆打告訴人情事，足見告訴人於警詢、
    偵查至本院審理中指證情節確屬實情，被告二人於本院審理
    中所為之自白與事實相符，應可採信，本案事證明確，被告
    二人犯行均堪認定，應依法論科。
二、核被告二人所為，係犯刑法第二百七十七條第一項之傷害罪
    。又被告二人與告訴人有家庭暴力防治法第三條第四款所定
    之家庭成員關係，其對告訴人故意為身體之不法侵害，亦成
    立家庭暴力防治法第二條第二項之家庭暴力罪。被告二人於
    毆打告訴人過程中對告訴人出言恫嚇之危險行為，已為傷害
    之實害行為所吸收，不另論罪。被告二人就傷害告訴人犯行
    ，有犯意聯絡及行為分擔，為共同正犯。原審以本案事證明
    確，並審酌被害人係被告二人之兄嫂，為家庭成員關係，家
    務事本難論斷是非，但成員之糾葛竟訴諸傷害之暴力即應予
    懲罰等犯罪之動機、目的、手段、其品行智識程度、生活狀
    況、與被害人平日關係、犯罪後態度等一切情狀，依刑事訴
    訟法第四百四十九條第一項、第四百五十四條第二項，刑法
    第二十八條、第二百七十七條第一項，第四十一條第一項前
    段，罰金罰鍰提高標準條例第一條前段、第二條，逕以簡易
    判決各量處被告二人拘役五十日，並諭知易科罰金之折算標
    準，認事用法均無不當，量刑亦尚稱妥適。被告二人以原審
    量刑過重為由提起上訴，並無理由，應予駁回。又被告二人
    雖以渠等業已於本院九十四年度南簡字第一０九七號民事案
    件中與告訴人達成和解，二人連帶賠償告訴人新臺幣十萬元
    為由，請求為緩刑之宣告云云。然查被告二人所陳已與告訴
    人達成和解等情，固有本院九十四年度南簡字第一０九七號
    民事案件和解筆錄附卷可憑（見本院卷第二三頁），惟本院
    審酌被告二人於偵查及本院行準備程序中，被告乙○○初仍
    否認有何毆打告訴人之犯行，而被告丙○○對於出手毆打告
    訴人之情節雖不否認，但供詞避重就輕，且渠二人對於何以
    出手毆打告訴人之動機，語多辯解，難謂確有悔意，渠二人
    求為緩刑之宣告，並無理由，不予准許，併予敘明。
據上論斷，應依刑事訴訟法第四百五十五條之一第一項、第三項
、第三百六十八條，判決如主文。
本案經檢察官丁○○到庭執行職務。
中　　華　　民　　國　　94　　年　　11　　月　　30　　日
　　　　　　　　　刑事第十一庭  審判長法  官  謝瑞龍
                                      法  官  李東柏
                                      法　官　周紹武
以上正本證明與原本無異。
本判決不得上訴。
　　　　　　　　　　　　　　　　書記官　鄭佩玉
中　　華　　民　　國　　94　　年　　12　　月　  1 　　日
附錄本案論罪科刑法條全文：
中華民國刑法第二百七十七條第一項
傷害人之身體或健康者，處三年以下有期徒刑、拘役或一千元以
下罰金。
